---
title: "Classification"
author: "Mateus C. Pestana"
date: "15/10/2019"
output: html_document
---

```{r setup, include=FALSE}
knitr::opts_chunk$set(echo = TRUE)
pacman::p_load(ISLR, MASS, tidyverse, janitor, plotly, GGally, hrbrthemes, knitr, kableExtra, class, sjPlot)
```
### Exercícios Conceituais

> 1 a 5 no caderno

> 6. 

$$ \frac{e^{-6+0.05 X_1 + X_2}}{1 + e^{-6+0.05 X_1 + X_2}}$$

>> a.

$$
p(X) = \frac{e^{-6 + 0.05 \times 40 + 1 \times 3.5}}{1+e^{-6+0.05 \times 40 + 1 \times 3.5}}
$$
```{r}
# a.
exp(-6+0.05*40+3.5)/(1+exp(-6+0.05*40+3.5))  

# b 
(log(0.5/(1-0.5)) + 6 - 3.5)/0.05
```

> 7

X = 4, 80% pagou dividendos...


```{r}
(0.8*exp(-1/(2*36)*(4-10)^2))/(0.8*exp(-1/(2*36)*(4-10)^2)+(1-0.8)*exp(-1/(2*36)*(4-0)^2))
```

> 8.  

???

> 9. 

$$ 
0,37 = \frac{P(x)}{1-P(x)}\\
P(x) = 0,37 * (1-P(x)))\\
P(x) = \frac{0,37}{1,37}
$$ 
```{r}
0.37/1.37
```

>> B. 

```{r}
0.16/(1-0.16)
```


### Exercícios Aplicados
    
> 10.

```{r}
# 10.a
data(Weekly)

summary(Weekly)

Weekly %>% 
  dplyr::select(-Direction) %>% 
  ggpairs(progress = F)+
  theme_minimal()
```

É notável que há uma forte associação entre Volume e Ano (0.842).

```{r}
# 10.b

ex10b <- glm(Direction ~ Lag1 + Lag2 + Lag3 + Lag4 + Lag5 + Volume, 
             data = Weekly, family = "binomial")
summary(ex10b)
```

Lag2 é estatisticamente significante em uma direção positiva, apesar de um p-valor não tão baixo assim.

```{r}
# 10.c
predict10b <- predict(ex10b, Weekly, type = "response")
predict10b2 <- ifelse(predict10b > 0.5, "Up", "Down")

table(predict10b2, Weekly$Direction) -> table10c

kable(table10c) %>% 
  kable_styling(bootstrap_options = c("condensed", "hover", "striped"),
                full_width = F)

```
A matriz de confusão nos mostra quantos foram preditos para Down e Up e quantos foram observados para Down e Up. Com isso, podemos perceber que o modelo acerta mais quando a direção é pra cima, pois 
```{r}
mean(predict10b2 == Weekly$Direction) # 0.561

table10c[1,1]/(table10c[1,1]+table10c[1,2]) < table10c[2,2]/(table10c[2,1]+table10c[2,2])

# 0,52 < 0,56

```


```{r}
# 10.d

weektrain <- Weekly %>% 
  filter(Year %in% (1990:2008))

difweektrain <- Weekly %>% 
  filter(!Year %in% (1990:2008))

ex10d <- glm(Direction ~ Lag2, data = weektrain, family = "binomial")
ex10pred <- predict(ex10d, difweektrain, type = "response")

ex10pred2 <- ifelse(ex10pred > 0.5, "Up", "Down")

table(ex10pred2, difweektrain$Direction) -> table10d

table10d[1,1]/(table10d[1,1]+table10d[1,2]) # 0.64
table10d[2,2]/(table10d[2,1]+table10d[2,2]) # 0.62

mean(ex10pred2 == difweektrain$Direction) # 0.625


```
O modelo acerta mais no Down do que no Up. 


```{r}
# 10.e (Usar LDA)

ex10e <- lda(Direction ~ Lag2, data = weektrain)
ex10epred <- predict(ex10e, difweektrain)$class

table(ex10epred, difweektrain$Direction)
mean(ex10epred == difweektrain$Direction)

```

```{r}
# 10.f (Usar QDA)

ex10f <- qda(Direction ~ Lag2, data = weektrain)
ex10fpred <- predict(ex10f, difweektrain)$class

table(ex10fpred, difweektrain$Direction)
mean(ex10fpred == difweektrain$Direction)
```


```{r}
# 10.g  (KNN)
matrix_TX <- as.matrix(weektrain$Lag2)
matrix_DX <- as.matrix(difweektrain$Lag2)
ex10g <- knn(matrix_TX, matrix_DX, weektrain$Direction, k = 1)
table(ex10g, difweektrain$Direction)
mean(ex10g  == difweektrain$Direction)
```

h) Percebe-se que o LDA e o GLM são os melhores (ambos com 0.625 de acurácia)

i)

> 11)

```{r}
data(Auto)

Auto <- Auto %>% 
  mutate(mpg01 = ifelse(mpg > median(mpg), 1, 0))
  
Auto %>% 
  select(-name) %>% 
  ggpairs(progress=F)+
  theme_minimal()
```

> Todas as variáveis oferecem alta correlação, tanto positiva quanto negativa, com mpg01. As mais fracas são a aceleração, com 0.347, year, com correlação 0.43,e origem, com 0.51. 

```{r}
# 11.c

treino11 <- sample_frac(Auto, size = 0.7, replace = F)
teste11 <- anti_join(Auto, treino11)
```

```{r}
#  11.d - test  error

ex11d <- lda(mpg01 ~ cylinders + displacement + horsepower + weight, data = treino11)
predex11d <- predict(ex11d, teste11)$class

table(predex11d, teste11$mpg01)

mean(predex11d != teste11$mpg01) # Erro 0.067
```

```{r}
# 11.e

ex11e <- qda(mpg01 ~ cylinders + displacement + horsepower + weight, data = treino11)
predex11e <- predict(ex11e, teste11)$class

table(predex11e, teste11$mpg01)

mean(predex11e != teste11$mpg01) # Erro 0.076
```


```{r}
# 11.f

ex11f <- glm(mpg01 ~ cylinders + displacement + horsepower + weight, data = treino11)
predex11f <- predict(ex11f, teste11, type  = "response")

predex11f2 <- ifelse(predex11f > 0.5, 1, 0)

table(predex11f2, teste11$mpg01)

mean(predex11f2 != teste11$mpg01) # Erro 0.067, igual ao LDA
```

```{r}
# 11.g

matrix_treino11 <- cbind(treino11$cylinders, treino11$displacement, 
            treino11$horsepower, treino11$weight)

matrix_teste11 <- cbind(teste11$cylinders, teste11$displacement, 
            teste11$horsepower, teste11$weight)

ex11g <- knn(matrix_treino11, matrix_teste11, treino11$mpg01, k = 1)
table(ex11g, teste11$mpg01)

mean(ex11g != teste11$mpg01) # Erro 0.14

ex11g50 <- knn(matrix_treino11, matrix_teste11, treino11$mpg01, k = 50)
table(ex11g50, teste11$mpg01)

mean(ex11g50 != teste11$mpg01) # Erro 0.10

ex11g100 <- knn(matrix_treino11, matrix_teste11, treino11$mpg01, k = 100)
table(ex11g100, teste11$mpg01)

mean(ex11g100 != teste11$mpg01) # Erro 0.093


ex11g200 <- knn(matrix_treino11, matrix_teste11, treino11$mpg01, k = 200)
table(ex11g200, teste11$mpg01)

mean(ex11g200 != teste11$mpg01) # Erro 0.093 = IGUAL! Vamos diminuir.

ex11g70 <- knn(matrix_treino11, matrix_teste11, treino11$mpg01, k = 70)
table(ex11g70, teste11$mpg01)

mean(ex11g70 != teste11$mpg01) # Erro 0.093 = Ainda igual! Diminuir mais.

ex11g25 <- knn(matrix_treino11, matrix_teste11, treino11$mpg01, k = 25)
table(ex11g25, teste11$mpg01)

mean(ex11g25 != teste11$mpg01) # Erro 0.093 = Mesma coisa.

ex11g10 <- knn(matrix_treino11, matrix_teste11, treino11$mpg01, k = 10)
table(ex11g10, teste11$mpg01)

mean(ex11g10 != teste11$mpg01) # Erro 0.093 = Igual

ex11g3 <- knn(matrix_treino11, matrix_teste11, treino11$mpg01, k = 3)
table(ex11g3, teste11$mpg01)

mean(ex11g3 != teste11$mpg01) # Erro 0.1016
```


> 12. 

```{r}
# 12.a
Power <- function(x = 2){
  print(x^3)
} 

Power()

# 12.b

Power2 <- function(x, y){
  print(x^y)
}

Power2(5, 2)

# 12.c 
conj <- tibble(x = c(10, 8, 131), y = c(3, 17, 13))
Power2(conj$x, conj$y)

# 12.d

Power3 <- function(x, y){
  return(x^y)
}

teste <- Power3(5,2)
teste

# 12.e

df <- tibble(x = 1:10, y = Power3(x,2))

df %>% 
  ggplot(aes(x, y))+
  geom_line(color = "steelblue", size = 1.1)+
  geom_point(size = 1.5)+
  scale_x_continuous(breaks = seq(1,10, 1))+
  scale_y_log10()+
  theme_ipsum_tw()+
  labs(title = "x / log(Power3(x,2))",
       caption = "GPPER", 
       x = "X",
       y = "Log de x^2")

```

```{r}
#  12.f

PlotPower <- function(x, y = 3){
  df <- tibble(a = x, b = Power3(x, y))
  ggplot(df, aes(a, b))+
  geom_line(color = "steelblue", size = 1.1)+
  geom_point(size = 1.5)+
  scale_x_continuous(limits = c(first(x),last(x)*1.05))+
  scale_y_log10()+
  theme_ipsum_tw()+
  labs(title = paste0("x / log(Power3(x,",y,"))"),
       caption = "GPPER", 
       x = "X",
       y = paste0("Log de x^",y))
}

PlotPower(1:30)
```

